臺灣屏東地方法院民事裁定
111年度潮事聲字第5號
異  議  人  良京實業股份有限公司

法定代理人  平川秀一郎



相  對  人  楊信義即信一行

上列異議人因聲請支付命令事件，對於本院司法事務官於民國11
1年8月19日所為111年度司促字第7358號裁定聲明異議，本院裁
定如下：
    主  文
異議駁回。
    理  由
一、按當事人對於司法事務官處理事件所為之終局處分，得於處
    分送達後10日之不變期間內，以書狀向司法事務官提出異議
    ；司法事務官認前項異議有理由時，應另為適當之處分；認
    異議為無理由者，應送請法院裁定之；法院認第1項之異議
    為有理由時，應為適當之裁定；認異議為無理由者，應以裁
    定駁回之，民事訴訟法第240條之4第1項前段、第2項、第3
    項分別訂有明文。查本院司法事務官於民國111年8月19日以
    111年度司促字第7358號支付命令（下稱系爭裁定）裁定駁
    回異議人部分請求，該裁定於111年8月24日送達，異議人於
    111年9月2日具狀提出異議，未逾10日之法定不變期間，司
    法事務官亦認其異議為無理由，而送本院為裁定，經核與上
    開規定相符，先予敘明。
二、異議意旨略以：異議人聲請本院核發支付命令，係請求第三
    人陳梅菁110年11月起至111年6月(下稱系爭期間)受僱於相
    對人，所得領取每月薪資債權1/3部分，共新臺幣（下同）6
    5,044元，而異議人所提出110年度司執字第56444號執行命
    令（下稱系爭執行命令），已將陳梅菁對相對人每月薪資債
    權1/3部分，自收受系爭執行命令起，在異議人之債權範圍
    內移轉異議人，而系爭裁定竟駁回逾8,000元之薪資債權部
    分，爰提出異議，請求將系爭裁定不利異議人部分廢棄，並
    命相對人給付65,044元及利息、費用等語。
三、按「支付命令之聲請，應表明下列各款事項：一、當事人及
    法定代理人。二、請求之標的及其數量。三、請求之原因事
    實。其有對待給付者，已履行之情形。四、應發支付命令之
    陳述。五、法院。債權人之請求，應釋明之。」民事訴訟法
    第511條定有明文。另依同法第513條第1項前段規定，支付
    命令之聲請，不合於第508條至第511條之規定，或依聲請之
    意旨認債權人之請求為無理由者，法院應以裁定駁回之。是
    以，債權人聲請核發支付命令，法院係就書面為形式上審查
    ，倘債權人之請求，未予釋明，或未符合法定應記載事項，
    或依聲請意旨可認請求為無理由者，即應以裁定駁回之。
四、經查，系爭執行命令固於110年12月21日核發，將陳梅菁就
    相對人每月薪資債權1/3部分，自收受系爭執行命令起，在
    異議人債權範圍內移轉異議人，然系爭執行命令核發內容，
    本未等同陳梅菁於系爭期間均受僱相對人，故本院司法事務
    官於111年7月11日裁定，命異議人提出陳梅菁於系爭期間之
    薪資債權之釋明文件，當無不可。再異議人迄同年8月19日
    仍未補正，本院司法事務官始以系爭裁定駁回異議人請求逾
    薪資債權8,000元等情，亦有補正裁定、送達證書、系爭裁
    定等件可佐，堪認系爭裁定因異議人未就其請求皆予釋明，
    而駁回其上述部分，於法核無違誤，故本件異議意旨，尚非
    可採。
五、另司法事務官所為駁回支付命令之處分，當事人雖得依民事
    訴訟法第240條之4規定提起異議，該異議並由該司法事務官
    所屬一審法院獨任法官審理該異議事件，惟對於第一審所為
    之裁定，因民事訴訟法第513條第2項規定不得聲明不服，自
    不得向第二審法院提起抗告（司法院秘台廳民二字第098000
    6307號函參照、臺灣高等法院暨所屬法院101年法律座談會
    民事類提案第39號研討結果參照）。是本院司法事務官所為
    之原裁定，依民事訴訟法第513條第2項規定，本屬「不得聲
    明不服」之事件，雖民事訴訟法第240條之4第1項例外賦與
    債權人異議之權利，然其本質既屬不得聲明不服之事件，則
    異議人就本院駁回其異議之裁定，亦不得抗告至二審法院，
    附此敘明。
六、依民事訴訟法第240條之4第3項後段，裁定如主文。
中　　華　　民　　國　　111 　年　　12　　月　　13　　日
                  潮州簡易庭  法　官  曾迪群 
不得抗告　　　　　　　　　
以上正本係照原本作成。
本裁定不得抗告。
中　　華　　民　　國　　111 　年　　12　　月　　13　　日
                              書記官   薛雅云